【裁判字號】    97,交抗,956
【裁判日期】    970731
【裁判案由】    違反道路交通管理處罰條例
【裁判全文】
臺灣高等法院交通事件裁定             97年度交抗字第956號
  抗  告  人
  即受處分人  甲○○
                      13樓
上列抗告人因違反道路交通管理處罰條例案件，不服臺灣臺北地
方法院，中華民國97年6月30日所為裁定（97年度交聲字第1470
號），提起抗告，本院裁定如下：
    主  文
抗告駁回。
    理  由
一、抗告意旨略以：抗告人於民國（下同）97年3月17日上午9時
    06分許，騎乘車牌號碼AEB－796號重型機車，行經臺北市○
    ○路附近，經警以機車違規跨越雙黃線駛入來車道而逕行拍
    照，並掣單舉發，惟警察所拍攝之照片並無明確地點，且無
    從自照片推知機車之行向，況照片中機車亦無越線之違規，
    而警察若認抗告人確有上揭違規情事，何以未當場攔阻簽名
    ，程序自有未合。嗣抗告人自行至照片拍攝所示地點勘察，
    推知該處可能為文林路 665號附近，該處並無設立紅綠燈號
    ，車輛皆由對側之小路左轉入文林路上，可能因此誤壓雙黃
    線，此實屬交通陷阱，詎原審未詳加審酌，即遽駁回抗告人
    之聲明異議，顯有未當，為此依法提起抗告，請求撤銷原裁
    定云云。
二、按雙黃實線設於路段中，用以分隔對向車道，並雙向禁止超
    車、跨越或迴轉，道路交通標誌標線號誌設置規則第149 條
    第1項第1款第8 目定有明定。次按汽車駕駛人，爭道行駛有
    不依規定駛入來車道之情形者，處新臺幣（以下同）600 元
    以上1,800 元以下罰鍰；逕行舉發，應記明車輛牌照號碼、
    車型等可資辨明之資料，以汽車所有人為被通知人製單舉發
    ，道路交通管理處罰條例第45條第3款、第7條之2第4項分別
    定有明文。
三、查抗告人即受處分人甲○○97年3月17日上午9時06分許，騎
    乘車牌號碼AEB－796號重型機車，行經臺北市○○路附近，
    違規跨越雙黃線駛入來車道，適為台北市政府警察局士林分
    局執勤員警發現隨即拍照採證，並以抗告人有不依規定駛入
    來車道之違規事項掣單舉發，抗告人於應到案日期前提出申
    訴，經原處分機關審酌原舉發單位調查結果，仍認抗告人有
    前開違規行為，而依道路交通管理處罰條例第45條第3款規
    定，裁處罰鍰900元等事實，此有臺北市政府警察局北市警
    交大字第AX0000000號舉發違反道路交通管理事件通知單、
    臺北市交通事件裁決所北市裁三字第裁22-AX0000000號違反
    道路交通管理事件裁決書乙紙及違規採證照片等附卷可稽，
    足徵抗告人所騎乘之上開重型機車行確有於前開時間、地點
    違規駛入來車道違規之事實。抗告人雖以上揭情詞置辯，惟
    查依原舉發單位提出之採證照片觀之，該路段繪製有雙黃實
    線，而雙黃實線乃用以分隔對向車道，並禁止跨越，詎抗告
    人所騎乘之車牌號碼AEB－796號重型機車竟行駛於雙黃實線
    左側之對向車道，抗告人有跨越分向限制線而行駛於對向車
    道之違規駕駛行為甚明，其空言指陳舉證照片無法證明違規
    情事，要係卸責之詞，又本件執勤員警發現抗告人上揭違規
    駕駛行為即當場拍攝舉發照片，而以當時抗告人係騎乘機車
    ，稍縱即逝，實難要求員警當場追逐攔停抗告人機車，並告
    以抗告人上揭違規事項，抗告人所辯實亦無足取。綜上，抗
    告人上揭違規駕駛行為，堪以認定。本件原處分機關因而就
    抗告人上述違規不依規定駛入來車道行為，依上開法條規定
    ，裁處罰鍰新台幣900元，並無不當，原審因而認抗告人之
    聲明異議為無理由，而予以駁回，經核並無不合，抗告人之
    抗告意旨猶執陳詞指摘原審裁定不當，尚難認有理由，應予
    駁回。
三、據上論結，應依道路交通案件處理辦法第26條，刑事訴訟法
    第412條，裁定如主文。
中    華    民    國    97    年    7     月    31    日
            刑事第五庭    審判長法  官  吳  敦
                                法  官  陳春秋
                                法  官  張傳栗
以上正本證明與原本無異。
不得再抗告。
                                書記官  李佩真
中    華    民    國    97    年    8     月    1     日


司法院資訊處製作；財團法人民間司法改革基金會備份。
